# 权益类定向资产管理计划的会计处理

提问人：ydrose75 时间：2020-02-02 14:14:17
陈版主，您好，企业（委托人）和资产管理公司（管理人）、银行（托管人）签订权益类定向资产管理计划，委托人全权委托管理人管理投入资金，投资风险由委托人承担， 2019 年投入资金 15 万元，发生的线下申购股票打新业务，扣除托管费、增值税费等收益 2 万余元，请问投入资金，托管费用、收益等如何账务处理，是每笔申购、卖出股票、支付费用，都需要账务处理吗，还是年底一次处理？

回答人：chenyiwei
鉴于“委托人全权委托管理人管理投入资金，投资风险由委托人承担”，故此处管理人为代理人，该定向资管计划应纳入委托方的合并报表范围，所投资的各项金融资产直接反映在企业合并报表中（一般是作为交易性金融资产）。
该资管计划的日常核算由管理人负责，期末企业根据管理人提供的资管计划报表将其纳入合并报表。